【裁判字號】    94,勞訴,75
【裁判日期】    950614
【裁判案由】    給付資遣金
【裁判全文】
臺灣高雄地方法院民事判決              94年度勞訴字第75號
原      告  乙○○
                        樓
訴訟代理人  楊櫻花律師
被      告  錦德氣體有限公司
                      樓
法定代理人  甲○○○
訴訟代理人  林易玫律師
            洪士宏律師
上列當事人間請求給付資遣金事件，經本院於中華民國95年5 月
24日言詞辯論終結，判決如下：
    主  文
被告應給付原告新台幣陸拾伍萬肆仟參佰伍拾陸元，及自民國九
十五年五月二十五日起至清償日止，按年息百分之五計算之利息
原告其餘之訴駁回。
訴訟費用由被告負擔五分之四，餘由原告負擔。
本判決於原告以新台幣貳拾壹萬柒仟元為被告供擔保後，得假執
行，但被告如以新台幣陸拾伍萬肆仟參佰伍拾陸元為原告預供擔
保後，得免為假執行。
原告其餘假執行之聲請駁回。
    事實及理由
壹、程序部分
    按訴狀送達後，原告不得將原訴變更或追加他訴；但請求之
    基礎事實同一者，不在此限，民事訴訟法第255 條第1 項第
    2 款定有明文。本件原告原先依據解雇後勞動基準法之規定
    ，起訴請求：「被告應給付原告新台幣（下同）824,415 元
    ，及自本起訴狀繕本送達之翌日起至清償日止按年息5%計算
    之利息」等語。嗣變更為「先位聲明：一、被告應給付原告
    921,972 元，及自本訴狀送達於被告之翌日至清償日止按年
    息5%計算之利息。備位聲明為：被告應給付原告851,956 元
    ，及自本訴訴狀送達被告之翌日至清償日止按年息5%計算之
    利息」等語。因原告變更的請求仍係基於被告的解雇是否合
    法的同一基礎事實，參照前揭規定，原告之訴的變更，於法
    並無不合，應予准許。
貳、實體部分
一、原告起訴主張：原告自民國82年2 月18日進入被告公司任職
    ，擔任送貨員兼司機之工作，年資已逾12年，每月所得薪資
    約60,000元，而被告販售之氣體係以鋼瓶裝置，動輒數10公
    斤，近幾年所販售者更重達80公斤以上，且皆需人工搬運，
    原告因長期勞累，於92年底發現罹患肝病，幾度拿醫院醫囑
    宜休養之診斷證明予被告請假，被告皆不准，原告遂不敢貿
    然休假，繼續上班，導致病情持續惡化。直至94年4 月4 日
    因病情已惡化至無法繼續工作，經送院被診斷罹患慢性B 型
    肝炎急性發作及疑似肝硬化等嚴重疾病而須住院治療。原告
    乃依規定向被告請假至94年4 月30日，嗣因請假期間將屆，
    遂於同年月22日以電話通知之方式告知被告因為肝指數漲漲
    落落，尚有吐血狀態，請假期滿後需要再休養，故無法於前
    述請假期限屆滿時立刻回被告處上班，被告僅答以：「沒關
    係，好好養病，好了再打電話告知即可」等語，也未要求被
    告須按規定以書面請假，原告認為口頭請假應業已獲准，遂
    未再至被告處為書面請假。詎被告竟於同年6 月16日通知原
    告，以原告自同年5 月3 日起即開始曠職，原告5 、6 月份
    之勞健保費用要全額自行負擔，且逕從獎金扣抵，並通知將
    於94年6 月底將原告勞健保退保，片面終止與原告間的勞動
    契約，由於原告業已合法請假，卻遭被告無正當理由終止勞
    動契約，被告自應給付原告預告工資及資遣費共計824,415
    元；又因原告於被告處任職期間，每週上班時間為44小時，
    超過勞動基準法所規定最高工時每週42小時之規定，原告每
    週所多出2 小時之工作時間，被告僅以每小時200 元核計加
    班費予原告，亦違反勞動基準法之規定，爰請求被告給付自
    90年3 月6 日至94年4 月5 日短發之加班費共計188,792 元
    ；再原告任職期間被告通常亦視員工全勤工作之表現發給營
    運獎金，而被告至94年1 月後即未再發放該獎金予原告，因
    原告於94年2 月至3 月間仍正常工作，全勤且按被告之要求
    加班，對於公司之營運仍有貢獻，故被告亦應給付上開2 個
    月期間的營運獎金共計12,643元予原告，另被告依往例於端
    午節均會發放獎金予各別員工1,000 元，惟94年之端午節獎
    金被告竟未發放予原告，亦併上開獎金請求被告給付；此外
    被告於91年初曾將原告應享有之特休假結算工資予原告，故
    截至94年4 月4 日為止，原告自91年至93年所累積之特休假
    日數原應有45天（即91年14天、92年15天、93年16天），然
    因被告將所屬司機分成兩人1 組，於星期六例假日輪流上班
    ，即1 位司機於1 個月之4 個星期六中會有2 個星期六輪休
    ，但被告規定其中1 個星期六需以特休假請假，換言之，被
    告僅予其員工每個月2 個例假日，這與勞動基準法所規定每
    個月4 個星期六中應有3 天例假日，只有1 個星期六屬正常
    上班時間的規定不符，被告僅給予勞工2 個星期六作為例假
    ，多出應為例假日而須上班之1 個星期六非但未給予加班費
    ，反而以原告之特休假扣抵，顯已損害原告權益，因被告結
    算原告的特休假僅剩35日，其餘之10日應屬被告違法要求原
    告以特休假請假之方式迴避以特休假未休以抵算工資之請求
    ，是被告尚積欠原告10天特休假未休之工資為18,930元；不
    僅如此，被告明知原告病況，卻仍執意依無故曠職為由解僱
    原告，業已侵害原告之人格權，原告已有身體病痛，又同時
    遭受被告之惡意非法解僱，受有精神痛苦亦至明，被告應賠
    償精神慰撫金300,000 元，以資慰藉。為此，基於勞動基準
    法之規定及侵權行為法律關係，先位聲明請求被告給付921,
    972 元，及自95年5 月24日爭點整理狀送達被告之翌日起至
    清償日止按年息5%計算之利息。又苟認被告之終止雙方勞動
    契約意思表示並未生效，雙方間仍存有僱傭關係，除被告應
    給付未發予原告自94年6 月29日起至95年2 月28日止之工資
    454,399 元，其餘並應給付上述所積欠原告之營運獎金、端
    午節獎金、短發加班費及精神慰撫金，總計為851,956 元，
    爰備位聲明請求被告應給付原告851, 956元及自爭點整理狀
    送達被告之翌日起至清償日止按年息5%計算之利息等語。
二、被告則以：原告於94年4 月4 日開始連續請假至同年4 月30
    日，理應於5 月2 日（5 月1 日為星期日）銷假上班，詎原
    告逾上開期間未上班且未向被告公司請假，顯無正當理由繼
    續曠工3 日，或1 個月內曠工達6 日，依勞動基準法之規定
    ，被告本得不經預告而逕予終止契約。又依被告所頒公司請
    假規則規定，請假之方式僅有2 種，即1 、事先書面請假，
    2 、臨時請假，則需連絡職務代理人，事後再補假單，因此
    無論使用哪一種請假方式，均須以書面為之，且被告曾在90
    年7 月24日即告知所屬司機，請假須事先向經理高文暉經理
    申請，否則以曠職論，原告均未按上開之方式請假，且原告
    也未曾致電被告要求請假，又原告自94年4 月4 日開始連續
    請假至4 月30日後，迄今未上班亦未請假的事實，亦經其於
    94年6 月28日勞資爭議調解委員會議進行調解時，自承「開
    立證明需休養2 週合併門診追蹤，2 週期滿後，未請假。」
    又因原告未曾辦理離職手續，被告乃在94年5 月20日薪資轉
    帳當天決定終止與原告之勞動契約，並於同年月26日寄發通
    知予原告，詎信件因送達不到退回，被告於同年6 月14日經
    以電話聯絡始知原告新地址，才又將上開通知信件於翌日寄
    給原告，並經原告於同年月16日收受，故原告因持續在曠職
    中，迄至94年6 月15日都未來上班或者繼續請假，因此被告
    之知悉原告曠職起算時點，一直在延後而無所謂已逾除斥期
    間經過的情形。退步言之，若認被告之終止不合法，則雙方
    之勞動契約應仍存續，原告並無資遣費之請求，而原告一方
    面主張被告之終止勞動契約不合法、另一方面又主張在94年
    6 月16日收到被告之終止勞動契約之信件時，為雙方勞動契
    約終止時，顯然前後矛盾。至原告所請求薪資部分，因被告
    之行業於87年4 月1 日始納入勞動基準法，同年7 月1 日才
    開始適用勞動基準法之規定，所以原告之年資應自87年7 月
    1 日起算至94年4 月30日，合計共6.83個月，再原告平均薪
    資僅為56,665，故至多僅能請求387,022 元，原告的工資計
    算並不正確。再被告與所屬員工早為約定，因被告無法配合
    勞動基準法週休2 日之制度，因此採隔週休的方式，並已實
    施5 年之久，因此被告合計4 週之正常工作時間總時數為17
    6 小時，平均分配每週之工作時數為44小時，低於勞基法所
    規定之48小時之要求，至於原告指摘被告規定每月4 週中的
    1 個星期六必須以特休方式請假根本無此事，是原告請求補
    給加班費及10日之特休假抵給工資，並無依據。至營運獎金
    部份，乃於勞工有上班且公司有賺錢才發予員工，並非每月
    均可請求發給獎金，且營運獎金是按季在3 節時發放，所以
    94 年 端午節時發放的是93年10月、11月、12月及94年1 月
    共4 個月的營運獎金，94年2 月、3 月及4 月份的營運獎金
    應在中秋節發放，因當時寄通知予原告時是在6 月15日，中
    秋節還沒到，故未發給原告獎金，且於扣除原告勞健保費用
    後，原告尚積欠被告若干費用，原告自無營運獎金之請求權
    。原告既惡意曠職，被告依法本有權終止勞動契約，原告竟
    因此主張慰撫金，且未證明受何損害，其請求自無理由等語
    ，資為抗辯，並聲明：(一)原告之訴駁回，(二)如受不利之判決
    ，被告願供擔保免為假執行。
三、不爭執事項及爭點整理如下：
（一）不爭執事項：
   1、被告於94年4 月26日召開第1 屆第2 次勞資會議紀錄，曾
      決議結論為：「鄭先生因其健康狀況不佳現階段無法執行
      運輸工作，為顧及身體狀況及行車安全之考量，待其回公
      司後將調換工作部門」。
   2、兩造於94年4 月22日、23日、24日、25日、28日，5 月11
      日、22日、25日，6 月2 日、8 日、14日均有以電話聯繫
      。
   3、原告於94年4 月4 日因肝病住院，至94年4 月16日出院，共
      計住院13日。醫院並於94年4 月16日開立證明需休養2 週合
      併門診追蹤。
   4、兩造於94年6 月28日上午9 時，在高雄縣政勞工局進行調
      解，其紀錄曾記載原告「2 週期滿後，未請假」，被告部
      分則記載為「勞方於94年5 月2 日起至今均未請假，故公
      司依勞方違反勞動基準法第12條第6 款規定終止勞動契約
      」。
   5、被告終止勞動契約之意思表示於94年6 月16日由原告收受
      。
（二）爭點整理：
   1、被告終止雙方之勞動契約是否已逾除斥期間？
   2、被告積欠原告的薪資數額為何？
   3、被告自90年3 月6日至94年4 月5 日短發之加班費共計
      188,792 元？
   4、被告自93年8 月至94年3 月間，連同端午獎金1,000 元，尚
      積欠原告獎金13,643元？
   5、原告的特休假中是否有10日為不合法故應折抵10日之薪資
      18,930 元？
   6、原告得否請求精神慰撫金？
四、得心證之理由：
（一）除斥期間
   1、按勞工無正當理由繼續曠工3 日，或1 個月內曠工達6 日
      者，雇主得不經預告終止契約，惟應自知悉其情形之日起
      30日內為之，勞動基準法第12條第1 項第6 款、第2 項定
      有明文，次按非對話而為意思表示者，其意思表示以通知
      達到相對人時發生效力，所謂達到，係指意思表示到達相
      對人之支配範圍內，相對人隨時可了解其內容之客觀狀態
      而言，最高法院75年度台抗字第255 號裁定著有明文。經
      查本件原告僅以書面請假至94年4 月30日，應於同年5 月
      2 日上班，嗣被告以原告連續曠職3 日以上，故依勞動基
      準法第12條第1 項第6 款之規定終止與原告間的勞動契約
      ，該通知並於同年6 月16日始到達原告，為被告於審理中
      自承無訛，並有94年6 月16日通知原告之「獎金明細表」
      所附說明載述：「鄭先生因於94‧5 ‧3 起即未上班，亦
      未請假，已超過勞基法所規定之天數」，且於同年6 月28
      日於高雄縣政勞工局進行調解時，也由調解委員於調解筆
      錄中載明被告解僱原告的主要原因為：「勞方於94年5 月
      2 日起至今均未請假，故公司依勞方違反勞動基準法第12
      條第6 款規定終止勞動契約」等語綦詳，此有原告所提出
      「獎金明細表」通知內容、及調解筆錄在卷足參，經本院
      審閱屬實。是被告應自94年5 月2 日起即已知悉原告未以
      書面向其請假，應屬曠職起算日，則應於知悉起30日內即
      94年6 月2 日前通知原告終止雙方之勞動契約。然原告卻
      於94年6 月15日始通知予被告，所為通知自已逾除斥期間
      。雖被告另辯以在94年5 月20日薪資轉帳當天就決定要終
      止與原告之勞動契約，並於同年月26日寄發通知予原告，
      詎信件因送達不到退回，被告於同年6 月14日經以電話聯
      絡始知原告新地址，才又將上開通知信件於翌日寄給原告
      ，並經原告於同年月16日收受云云，然被告既已知悉自94
      年5 月2 日被告已曠職之情，已如前述，於30日內通知原
      告尚無困難，故被告以同年5 月20日始決定終止契約，並
      主張自該日起算曠職日數，但這將使勞動契約之終止與否
      僅繫於被告個人的決定才起算除斥期間，勢將無法確定該
      除斥期間客觀的起算日期，顯與勞動基準法前述的立法意
      旨不合，故被告抗辯的起算日與法未合，此部分之抗辯當
      不足採。
   2、被告之通知既已逾除斥期間，被告自不得以原告無正當理
      由繼續曠工3 日，或1 個月內曠工達6 日等事由，終止兩
      造間的勞動契約，是原告與被告間的僱傭關係仍然存在。
（二）積欠薪資
      按所謂工資係指勞工因工作而獲得之報酬；包括工資、薪
      金及按計時、計日、計月、計件以現金或實物等方式給付
      之獎金、津貼及其他任何名義之經常性給與均屬之，勞動
      基準法第2 條第3 款定有明文。承前所述，原被告間的僱
      傭關係因被告未按規定於除斥期間向被告為終止之意思表
      示，原告自得向被告請求僱傭關係仍存在的工資，原告主
      張每月薪資為56,800元，故自94年6 月29日起至95年2 月
      28日止，被告尚積欠原告薪資共計454,399 元，並提出原
      告於第一商業銀行活期儲蓄存款存褶1 件、工資計算表1
      紙、薪資單23紙為證，被告對於上開文書之真正不予爭執
      。參以原告的薪資單，均以半個月（15日）為1 期，原告
      自93年9 月21日起各期基本薪俸為28,400元並附加加班費
      、伙食及全勤獎金等經常性給與的金額，且各期因加班費
      用及是否頒發全勤獎金之不同，薪資之給付總額亦均有不
      同，惟原告所請求給付期間的工資，原告實際上均未在被
      告處上班，故所能領取的工資，應扣除加班費及全勤獎金
      等經常性給付的費用，而應以每期基本薪俸28,400元為限
      ，故自94年6 月29日起至95年2 月28日止，原告應得請求
      之工資為454,399 元（【28400 ×15】+ 【28400 ×2 ÷
      30×7 】+ 【28400 ×2 ÷30×8 】=454399） ，與原告
      主張之金額相符，是原告請求被告應給付上開金額，尚屬
      有據。
（三）加班費
   1、按「勞工每日正常工作時間不得超過8 小時，每2 週工作
      總時數不得超過84小時」，又「雇主延長勞工工作時間在
      2 小時以內者，其延長工作時間之工資應按平日每小時工
      資額加給3 分之1 以上」、「再延長工作時間在二小時以
      內者，按平日每小時工資額加給3 分之2 以上」，勞動基
      準法第30第1 項、第24條第1 、2 款定有明文。經查被告
      以與員工間的約定為由，未採週休2 日制度而採隔週休的
      方式，合計4 週之正常工作時間總時數為176 小時，且無
      論員工基本薪資為何，加班費一律以每小時200 元計算，
      故自90年3 月6日至94年4 月5 日短發之加班費共計64,9
      84元等情，為原告提出上開薪資單及短發加班費計算表為
      證，被告於審理中亦自認確有延長工時等情無訛（95年3
      月17日答辯狀），因被告延長之工時平均每2 週之工作時
      數為88小時（176 ÷2=88），即所屬員工的工時較勞動基
      準法所規定的時數延長達每2 週4 小時，自應依上開規定
      給付員工加班費。
   2、次查原告的基本薪俸自90年3 月6 日至90年7 月20日止為
      26,400元，自90年7 月21日至91年7 月20日止為26,900元
      ，自91年7 月21日至92年7 月20日止為27,400元，自92年
      7 月21日起至93年8 月20日止為27,900元，自93年8 月21
      日至94年4 月5 日止為28,400元，並加班如附表所示的時
      數，此據原告提出原告於台灣銀行光碟櫃歷史明細查詢系
      統所調得薪資入帳資料影本9 頁、薪資單24紙、短發加班
      費計算表4 份為證，被告對於原告的基本薪俸金額及上開
      文件之真正並不爭執，因上開薪資入帳資料均詳載逐筆交
      易日期及金額，薪資單更明確表示基本薪資及加班時數，
      堪稱詳實，故自得依此計算原告自90年3 月1 日至94年4
      月5 日之加班時數及依法應發給的加班費，上開證據資料
      自足採據。依上開規定，原告之基本薪俸為26,400元，每
      小時加班費用至少為524 元（26400 ÷84×【1+2/ 3】
      =524小數點以下4 捨5 入），基本薪俸為26,900元，每小
      時加班費用至少為534 元（26900 ÷84×【1+2/3 】=534
      小數點以下4 捨5 入），基本薪俸為27,400元，每小時加
      班費用至少應為544 元（27400 ÷84×【1+2/3 】=544
      小數點以下4 捨5 入），基本薪俸為27,900元，每小時加
      班費用至少為554 元（27 900÷84×【1+2/3 】=5 54 小
      數點以下4 捨5 入），基本薪俸為28,400元，每小時加班
      費用至少應為563 元（28400 ÷84×【1+2/3 】）=563小
      數點以下4 捨5 入）。本院依附表所示原告的加班時數及
      每小時短發加班費計算短發予被告的加班費，自90年3 月
      6日至94年4 月5 日短發之加班費業已逾188,792 元（共計
      214,285 元），故原告之主張尚屬有據，自足可採。
（四）獎金
   1、依勞動基準法第2 條第3 款規定：「工資係勞工因工作而
      獲得之報酬，包括獎金、津貼及其他任何經常性給與均屬
      之。惟如為勞務性給與及經常性給與性質即屬工資」，故
      即使所發予的名目為獎金，但如工資的性質同，亦當可依
      對價關係請求給付。惟倘係雇主為改善勞工生活而給付非
      經常性給與；或為其單方之目的，給付具有勉勵、恩惠性
      質之給與，即非為勞工之工資給付之對價，與勞動契約上
      之經常性給與有別，不得列入工資範圍之內。而所謂經常
      性之給付，衹要在一般情形下經常可以領得之給付即屬之
      。舉凡某種給與係屬工作上之報酬，在制度上有經常性者
      均屬之，最高法院87年度台上字第2754號判決意旨可供參
      照。
   2、本件原告只要全勤工作被告即發予營運獎金，此由原告所
      提出薪資單所載凡發予獎金者，即於獎金欄內填載「全勤
      」等語在卷足參，再原告的薪資係每2 週即發予1 次，與
      一般公司至多每月才予結算（月報）之會計業務習慣不同
      ，故應非被告計算收益後確定有盈餘時才發予原告獎金等
      情堪可佐憑，被告辯稱該獎金乃指勞工有上班、且公司有
      賺錢才有，並非制式每月均可請求給付云云並無依據當不
      足採，故只要在一般情形下，原告全勤即可獲得上開系爭
      獎金，參照上開規定及判決見解，被告自當可基於業已全
      勤之對價關係就由被告所確定已全勤工作的日數部分，請
      求被告給付全勤獎金。又原告主張自93年8 月至94年1 月
      之營運獎金為9483元，94 年2月至3 月間，原告亦正常工
      作，全勤且有加班，亦應發給營運獎金，總計原告可得向
      被告請求之營運獎金數額應為12,643元，業據原告提出被
      告於94年6 月16日所寄送予原告之獎金明細表、薪資單4
      紙為證，因被告亦提出包含上開獎金明細表所列獎金數額
      外更加列94年2 、3 、4 月獎金數額之獎金明細表（附於
      95年3 月17日答辯狀），顯見被告不僅承認原告所提出自
      93年8 月至94年1 月之獎金數額，且已計算原告所得請求
      94年2 、3 、4 月份的獎金數額。再查前開原告所提出的
      獎金明細表所載原告應得向被告請領的獎金金額為93年8
      月為1,785 元、93年9 月為3,506 元，93年10月為1,344
      元，93年11月為2,764 元，93年12月為2,225 元，94年1
      月為1,859 元，扣除93年8 至9 月間所預先給予之金額
      4,000 元，依原告所提出之獎金明細表，原告應領得之獎
      金總額為9,483 元（1785+3506+1344+2764+2225+0000-00
      00=9483） ，再據被告於審理中所提出上開獎金明細表，
      除上開原告所提出獎金明細表所列獎金數額外尚包含94年
      2 月至4 月的獎金明細表，其分別列明94年2 月未發予獎
      金、94年3 月1,510 元、94年4 月為172 元等金額，原告
      對於被告所加列獎金數額亦無異議，且該獎金之計算因原
      告4 月已請假多日，5 月後即未繼續在被告處工作即應無
      獎金可資領取，被告所提出獎金明細表所列舉獎金數額尚
      符原告於該時期因住院醫療無法到勤工作的實際情形相符
      ，故加總被告所列94年2 、3 、4 月的獎金數額後，被告
      應給付總獎金額數應為11,165元（9483+1510+172=11165
      ），雖然被告主張上開金額因與被告所代付扣減稅額670
      元、勞工保險費用（94年4 至5 月間）4,914 元、健康保
      險費用為6,000 元（94年5 至6 月）後，原告尚欠被告
      419 元云云，惟兩造間的勞動契約並未合法終止，雙方之
      僱傭關係仍然存在，已如前述。被告自不得以已與原告終
      止勞動契約為由，要求與原告抵銷此部分代墊之費用，是
      被告上開之抵銷抗辯亦當不足採，是原告當可向被告請求
      11,165元之營運獎金，其餘之獎金請求，核認無據，應不
      足採。
   2、原告復以往例於端午節均會發放獎金予員工1,000 元，惟
      94年之端午節獎金被告竟未發放予原告，亦併上開獎金請
      求被告給付云云，並提出獎金明細表（原證12）。惟參以
      端午節之年節獎金，因重視節慶之習俗，故係循例發放，
      ，並不以員工表現優劣而有差別，應純為犒賞員工所發之
      獎金，故應由被告考量公司收益是否有盈餘始得派發，與
      上開營運（全勤）獎金為經常性給付之性質不同，故應屬
      於恩惠性、獎勵性之給與，與原告之工作核無對價關係，
      參照前揭規定意旨，自不得計入上述營運獎金，原告此部
      分之請求自不應准許。
（五）特休假
      按「勞工在同一雇主或事業單位，繼續工作滿一定期間者
      ，每年應依左列規定給予特別休假：一  1 年以上3年未
      滿者7 日。二  3 年以上5 年未滿者10日。三  5 年以上
      10年未滿者14日。四  10年以上者，每1 年加給1 日，加
      至30日止」，次按「勞工每7 日中至少應有1日之休息，
      作為例假」，但「中央主管機關指定之行業，雇主經工會
      同意，如事業單位無工會者，經勞資會議同意後，其工作
      時間得變更為：2 週內至少有2 日之休息，作為例假，不
      受第36條之限制。」勞動基準法第38條、第36條、第30條
      之1第1 項第3 款定有明文。本件原告主張自82年2 月18
      日進人被告處任職迄今，除被告於91年初曾將特休結算工
      資予原告，尚累積有91年至93年之特休假共計45日，但因
      被告強求原告以特休假聲請例假日之休假，故僅餘35日特
      休假，被告自應對10日非依規定抵扣之特休假，以10日工
      資計算18,930元應償還原告。經查91年原告已任職5 年以
      上10年未滿，參照前揭規定，所享特休假日應為14日，92
      年2 月18日後原告任職已滿10年，亦依規定於14日再加1
      日為15 日 ，93年特休假亦再加1 日為16日，總計應為
      45日（14+15+16=45） ，且原告於上揭3 年期間以特休假
      申請休假的日數為10日，故目前尚餘35日特休假乙節，亦
      為兩造所不爭，並有原告所提出於93年間之請假單2 紙在
      卷可資參佐，應堪認定。惟原告主張該10日之請假不合規
      定，仍應予補償乙節，則為被告所否認，並以：可能是原
      告剛好輪到星期六上班，因無出車送貨所以請假未來上班
      之故等語置辯。故僅憑上開原告所提出2 紙於星期六所申
      請以特休假休假的請假單，尚不足以證明被告確有違反勞
      動基準法強求原告於例假日要求以特休假代之的事實。況
      依原告主張勞動基準法第30條第1 項所定之工時，4 個星
      期六應有3 個例假，只有1 個星期六屬正常上班時間，但
      被告公司4 個星期六只給勞工2 個星期六作為例假，多出
      上班之1個星期六非但未給加班費，反而於應為例假之星
      期六以勞工之特休假扣抵，以此認原告凡於星期六所請的
      特休假，就屬不合法云云，然參照前揭規定，勞動基準法
      僅於第36條規定7 日內應有1 例假日，例外於第36條之1
      規定2 週內至少有2 日之休息作為例假，尚無從認為勞動
      基準法有規定4 個星期六中應有3 個星期六之例假日，故
      果如原告所述因被告將司機分成兩人1 組，於星期六輪流
      上班，每1位司機於每月之4 個星期六中僅有2 個星期六
      可輪休等情為真，若加上星期日的例假，原告及其他司機
       2 週內一般將有3 日的例假，並不違反上開規定，是原
      告此部分的請求應屬無據，尚不足採。
（六）損害賠償
      按不法侵害他人之身體、健康、名譽、自由、信用、隱私
      、貞操，或不法侵害其他人格法益而情節重大者，被害人
      雖非財產上之損害，亦得請求賠償相當之金額，民法第
      195 條第1 項定有明文。準此，慰藉金之賠償，以人格權
      遭遇不法侵害，使精神上受痛苦為必要。原告固以被告明
      知原告病況，卻仍執意依無故曠職為惟一理由解僱原告，
      已侵害原告之人格權（包含工作權及名譽權），且依一般
      社會通念，被告行為顯係意圖趁此機會使原告多年年資歸
      零，重新以低薪任用他職，其惡性重大，原告已有身體病
      痛，又受多年僱用之老闆惡意非法解僱，受有精神痛苦，
      故請求非財產上之損害賠償云云。惟查原告自94年5 月以
      後並未以書面請假，嗣後應休假至何時，也未明示予被告
      ，為兩造所不爭執之事實，是被告以原告曠職為理由終止
      雙方之勞動契約，尚屬以一定之事實為據，只不過因除斥
      期間經過而無法有效終止雙方間的契約，應無不法。是原
      告此部分之請求與損害賠償要件不合，自不應准許。
五、綜上，原告與被告間仍存有僱傭關係，是原告依勞動基準法
    之規定，請求被告給付654,356 元，及自原告所提爭點整理
    狀送達予被告之翌日即95年5 月25日起至清償日止，按年息
    5%計算之利息，即屬正當，應予准許。逾此範圍之請求，為
    無理由，應予駁回。
六、本件兩造均陳明願供擔保請准為假執行或免為假執行之宣告
    ，經核均無不合，爰就原告勝訴部分，分別酌定相當之擔保
    金額准許之，至原告敗訴部分，其假執行之聲請即失所依附
    ，應予駁回。
七、本件為判決基礎之法律關係已臻明確，兩造其餘之攻擊防禦
    方法核與判決結果不生影響，毋庸一一論列，併此敘明。
八、據上論結，本件原告之訴一部為有理由，一部為無理由，依
    民事訴訟法第79條，判決如主文。
中    華    民    國    95    年    6     月    14    日
                  勞工法庭法  官  古振暉
正本係照原本作成。
如不服本判決，應於送達後20日內，向本院提出上訴狀並表明上
訴理由，如於本判決宣示後送達前提起上訴者，應於判決送達後
10日內補提上訴理由書（須附繕本）。
中    華    民    國    95    年    6     月    16    日
                          書記官  陳展榮
 短發加班費計算表（90.3.6-94.4.5）
┌────────┬────┬─────┬───┬─────┬─────┐
│加班年月        │基本薪俸│每小時加班│加班時│已領加班費│短發加班費│
│                │        │費用(1)    │數(2)  │(3)        │(1)*(2)-(3)  │
├────────┼────┼─────┼───┼─────┼─────┤
│90.3.6-90.3.20  │   26400│       524│   4.5│       900│      1458│
├────────┼────┼─────┼───┼─────┼─────┤
│90.3.21-90.4.5  │   26400│       524│   3.5│       700│      1134│
├────────┼────┼─────┼───┼─────┼─────┤
│90.4.6-90.4.20  │   26400│       524│     8│      1600│      2592│
├────────┼────┼─────┼───┼─────┼─────┤
│90.4.21-90.5.5  │   26400│       524│     2│       400│       648│
├────────┼────┼─────┼───┼─────┼─────┤
│90.5.6-90.5.20  │   26400│       524│   2.5│       500│       810│
├────────┼────┼─────┼───┼─────┼─────┤
│90.5.21-90.6.5  │   26400│       524│   5.5│      1100│      1782│
├────────┼────┼─────┼───┼─────┼─────┤
│90.6.6-90.6.20  │   26400│       524│   5.5│      1100│      1782│
├────────┼────┼─────┼───┼─────┼─────┤
│90.6.21-90.7.5  │   26400│       524│  11.5│      2300│      3726│
├────────┼────┼─────┼───┼─────┼─────┤
│90.7.6-90.7.20  │   26400│       524│   9.5│      1900│      3078│
├────────┼────┼─────┼───┼─────┼─────┤
│90.7.21-90.8.5  │   26900│       534│     6│      1200│      2004│
├────────┼────┼─────┼───┼─────┼─────┤
│90.8.6-90.8.20  │   26900│       534│     8│      1600│      2672│
├────────┼────┼─────┼───┼─────┼─────┤
│90.8.21-90.9.5  │   26900│       534│     7│      1400│      2338│
├────────┼────┼─────┼───┼─────┼─────┤
│90.9.6-90.9.20  │   26900│       534│   5.5│      1100│      1837│
├────────┼────┼─────┼───┼─────┼─────┤
│90.9.21-90.10.5 │   26900│       534│     2│       400│       668│
├────────┼────┼─────┼───┼─────┼─────┤
│90.10.6-90.10.20│   26900│       534│     3│       600│      1002│
├────────┼────┼─────┼───┼─────┼─────┤
│90.10.21-90.11.5│   26900│       534│     3│       600│      1002│
├────────┼────┼─────┼───┼─────┼─────┤
│90.11.6-90.11.20│   26900│       534│     5│      1000│      1670│
├────────┼────┼─────┼───┼─────┼─────┤
│90.11.21-90.12.5│   26900│       534│     4│       800│      1336│
├────────┼────┼─────┼───┼─────┼─────┤
│90.12.6-90.12.20│   26900│       534│   1.5│       300│       501│
├────────┼────┼─────┼───┼─────┼─────┤
│90.12.21-91.1.5 │   26900│       534│   5.5│      1100│      1837│
├────────┼────┼─────┼───┼─────┼─────┤
│91.1.6-91.1.20  │   26900│       534│     6│      1200│      2004│
├────────┼────┼─────┼───┼─────┼─────┤
│91.1.21-91.2.5  │   26900│       534│   7.5│      1500│      2505│
├────────┼────┼─────┼───┼─────┼─────┤
│91.2.6-91.2.20  │   26900│       534│     5│      1000│      1670│
├────────┼────┼─────┼───┼─────┼─────┤
│91.2.21-91.3.5  │   26900│       534│      │          │          │
├────────┼────┼─────┼───┼─────┼─────┤
│91.3.6-91.3.20  │   26900│       534│      │          │          │
├────────┼────┼─────┼───┼─────┼─────┤
│91.3.21-91.4.5  │   26900│       534│   1.5│       300│       501│
├────────┼────┼─────┼───┼─────┼─────┤
│91.4.6-91.4.20  │   26900│       534│     2│       400│       668│
├────────┼────┼─────┼───┼─────┼─────┤
│91.4.21-91.5.5  │   26900│       534│     6│      1200│      2004│
├────────┼────┼─────┼───┼─────┼─────┤
│91.5.6-91.5.20  │   26900│       534│   5.5│      1100│      1837│
├────────┼────┼─────┼───┼─────┼─────┤
│91.5.21-91.6.5  │   26900│       534│   6.5│      1300│      2171│
├────────┼────┼─────┼───┼─────┼─────┤
│91.6.6-91.6.20  │   26900│       534│     5│      1000│      1670│
├────────┼────┼─────┼───┼─────┼─────┤
│91.6.21-91.7.5  │   26900│       534│   9.5│      1900│      3173│
├────────┼────┼─────┼───┼─────┼─────┤
│91.7.6-91.7.20  │   26900│       534│     7│      1400│      2338│
├────────┼────┼─────┼───┼─────┼─────┤
│91.7.21-91.8.5  │   27400│       544│   8.5│      1700│      2924│
├────────┼────┼─────┼───┼─────┼─────┤
│91.8.6-91.8.20  │   27400│       544│  10.5│      2100│      3612│
├────────┼────┼─────┼───┼─────┼─────┤
│91.8.21-91.9.5  │   27400│       544│   5.5│      1100│      1892│
├────────┼────┼─────┼───┼─────┼─────┤
│91.9.6-91.9.20  │   27400│       544│     6│      1200│      2064│
├────────┼────┼─────┼───┼─────┼─────┤
│91.9.21-91.10.5 │   27400│       544│     4│       800│      1376│
├────────┼────┼─────┼───┼─────┼─────┤
│91.10.6-91.10.20│   27400│       544│   5.5│      1100│      1892│
├────────┼────┼─────┼───┼─────┼─────┤
│91.10.21-91.11.5│   27400│       544│     5│      1000│      1720│
├────────┼────┼─────┼───┼─────┼─────┤
│91.11.6-91.11.20│   27400│       544│     4│       800│      1376│
├────────┼────┼─────┼───┼─────┼─────┤
│91.11.21-91.12.5│   27400│       544│     4│       800│      1376│
├────────┼────┼─────┼───┼─────┼─────┤
│91.12.6-91.12.20│   27400│       544│   6.5│      1300│      2236│
├────────┼────┼─────┼───┼─────┼─────┤
│91.12.21-92.1.5 │   27400│       544│   9.5│      1900│      3268│
├────────┼────┼─────┼───┼─────┼─────┤
│92.1.6-92.1.20  │   27400│       544│   5.5│      1100│      1892│
├────────┼────┼─────┼───┼─────┼─────┤
│92.1.21-92.2.5  │   27400│       544│   3.5│       700│      1204│
├────────┼────┼─────┼───┼─────┼─────┤
│92.2.6-92.2.20  │   27400│       544│   6.5│      1300│      2236│
├────────┼────┼─────┼───┼─────┼─────┤
│92.2.21-92.3.5  │   27400│       544│     3│       600│      1032│
├────────┼────┼─────┼───┼─────┼─────┤
│92.3.6-92.3.20  │   27400│       544│     2│       400│       688│
├────────┼────┼─────┼───┼─────┼─────┤
│92.3.21-92.4.5  │   27400│       544│     2│       400│       688│
├────────┼────┼─────┼───┼─────┼─────┤
│92.4.6-92.4.20  │   27400│       544│     4│       800│      1376│
├────────┼────┼─────┼───┼─────┼─────┤
│92.4.21-92.5.5  │   27400│       544│     7│      1400│      2408│
├────────┼────┼─────┼───┼─────┼─────┤
│92.5.6-92.5.20  │   27400│       544│     8│      1600│      2752│
├────────┼────┼─────┼───┼─────┼─────┤
│92.5.21-92.6.5  │   27400│       544│    11│      2200│      3784│
├────────┼────┼─────┼───┼─────┼─────┤
│92.6.6-92.6.20  │   27400│       544│     8│      1600│      2752│
├────────┼────┼─────┼───┼─────┼─────┤
│92.6.21-92.7.5  │   27400│       544│   6.5│      1300│      2236│
├────────┼────┼─────┼───┼─────┼─────┤
│92.7.6-92.7.20  │   27400│       544│     6│      1200│      2064│
├────────┼────┼─────┼───┼─────┼─────┤
│92.7.21-92.8.5  │   27900│       554│     8│      1600│      2832│
├────────┼────┼─────┼───┼─────┼─────┤
│92.8.6-92.8.20  │   27900│       554│     5│      1000│      1770│
├────────┼────┼─────┼───┼─────┼─────┤
│92.8.21-92.9.5  │   27900│       554│   3.5│       700│      1239│
├────────┼────┼─────┼───┼─────┼─────┤
│92.9.6-92.9.20  │   27900│       554│   6.5│      1300│      2301│
├────────┼────┼─────┼───┼─────┼─────┤
│92.9.21-92.10.5 │   27900│       554│   5.5│      1100│      1947│
├────────┼────┼─────┼───┼─────┼─────┤
│92.10.6-92.10.20│   27900│       554│     5│      1000│      1770│
├────────┼────┼─────┼───┼─────┼─────┤
│92.10.21-92.11.5│   27900│       554│     6│      1200│      2124│
├────────┼────┼─────┼───┼─────┼─────┤
│92.11.6-92.11.20│   27900│       554│     9│      1800│      3186│
├────────┼────┼─────┼───┼─────┼─────┤
│92.11.21-92.12.5│   27900│       554│   8.5│      1700│      3009│
├────────┼────┼─────┼───┼─────┼─────┤
│92.12.6-92.12.20│   27900│       554│     9│      1800│      3186│
├────────┼────┼─────┼───┼─────┼─────┤
│92.12.21-93.1.5 │   27900│       554│     4│       800│      1416│
├────────┼────┼─────┼───┼─────┼─────┤
│93.1.6-93.1.20  │   27900│       554│     8│      1600│      2832│
├────────┼────┼─────┼───┼─────┼─────┤
│93.1.21-93.2.5  │   27900│       554│   1.5│       300│       531│
├────────┼────┼─────┼───┼─────┼─────┤
│93.2.6-93.2.20  │   27900│       554│   3.5│       700│      1239│
├────────┼────┼─────┼───┼─────┼─────┤
│93.2.21-93.3.5  │   27900│       554│   9.5│      1900│      3363│
├────────┼────┼─────┼───┼─────┼─────┤
│93.3.6-93.3.20  │   27900│       554│    11│      2200│      3894│
├────────┼────┼─────┼───┼─────┼─────┤
│93.3.21-93.4.5  │   27900│       554│  10.5│      2100│      3717│
├────────┼────┼─────┼───┼─────┼─────┤
│93.4.6-93.4.20  │   27900│       554│     8│      1600│      2832│
├────────┼────┼─────┼───┼─────┼─────┤
│93.4.21-93.5.5  │   27900│       554│    10│      2000│      3540│
├────────┼────┼─────┼───┼─────┼─────┤
│93.5.6-93.5.20  │   27900│       554│   5.5│      1100│      1947│
├────────┼────┼─────┼───┼─────┼─────┤
│93.5.21-93.6.5  │   27900│       554│     6│      1200│      2124│
├────────┼────┼─────┼───┼─────┼─────┤
│93.6.6-93.6.20  │   27900│       554│    11│      2200│      3894│
├────────┼────┼─────┼───┼─────┼─────┤
│93.6.21-93.7.5  │   27900│       554│   7.5│      1500│      2655│
├────────┼────┼─────┼───┼─────┼─────┤
│93.7.6-93.7.20  │   27900│       554│   7.5│      1500│      2655│
├────────┼────┼─────┼───┼─────┼─────┤
│93.7.21-93.8.5  │   27900│       554│     8│      1600│      2832│
├────────┼────┼─────┼───┼─────┼─────┤
│93.8.6-93.8.20  │   27900│       554│    11│      2200│      3894│
├────────┼────┼─────┼───┼─────┼─────┤
│93.8.21-93.9.5  │   28400│       563│   5.5│      1100│      1997│
├────────┼────┼─────┼───┼─────┼─────┤
│93.9.6-93.9.20  │   28400│       563│   8.5│      1700│      3086│
├────────┼────┼─────┼───┼─────┼─────┤
│93.9.21-93.10.5 │   28400│       563│    13│      2600│      4719│
├────────┼────┼─────┼───┼─────┼─────┤
│93.10.6-93.10.20│   28400│       563│  13.5│      2700│      4901│
├────────┼────┼─────┼───┼─────┼─────┤
│93.10.21-93.11.5│   28400│       563│     9│      1800│      3267│
├────────┼────┼─────┼───┼─────┼─────┤
│93.11.6-93.11.20│   28400│       563│  14.5│      2900│      5264│
├────────┼────┼─────┼───┼─────┼─────┤
│93.11.21-93.12.5│   28400│       563│    11│      2200│      3993│
├────────┼────┼─────┼───┼─────┼─────┤
│93.12.6-93.12.20│   28400│       563│     8│      1600│      2904│
├────────┼────┼─────┼───┼─────┼─────┤
│93.12.21-94.1.5 │   28400│       563│   3.5│       700│      1271│
├────────┼────┼─────┼───┼─────┼─────┤
│94.1.6-94.1.20  │   28400│       563│   5.5│      1100│      1997│
├────────┼────┼─────┼───┼─────┼─────┤
│94.1.21-94.2.5  │   28400│       563│    11│      2200│      3993│
├────────┼────┼─────┼───┼─────┼─────┤
│94.2.6-94.2.20  │   28400│       563│     2│       400│       726│
├────────┼────┼─────┼───┼─────┼─────┤
│94.2.21-94.3.5  │   28400│       563│   6.5│      1300│      2360│
├────────┼────┼─────┼───┼─────┼─────┤
│94.3.6-94.3.20  │   28400│       563│   1.5│       300│       545│
├────────┼────┼─────┼───┼─────┼─────┤
│94.3.21-94.4.5  │   28400│       563│     9│      1800│      3267│
├────────┼────┼─────┼───┼─────┼─────┤
│總計            │        │          │      │          │    214285│
└────────┴────┴─────┴───┴─────┴─────┘


司法院資訊處製作；財團法人民間司法改革基金會備份。
